【裁判字號】    98,上訴,786
【裁判日期】    981014
【裁判案由】    偽造文書等
【裁判全文】
臺灣高等法院臺南分院刑事判決         98年度上訴字第786號
上  訴  人  臺灣臺南地方法院檢察署檢察官
上  訴  人
即  被  告  庚○○
選任辯護人  扶助律師  王燕玲
上列上訴人因被告偽造文書等案件，不服臺灣台南地方法院98年
度訴字第259號中華民國98年6月30日第一審判決（起訴案號：臺
灣台南地方法院檢察署98年度偵字第478、2275號 ，移送併辦案
號：98年營偵字第471號），提起上訴，本院判決如下：
    主  文
上訴駁回。
    事  實
一、庚○○因缺錢花用，與「阿財」、「阿水」等真實姓名年籍
    不詳之成年男子組成之詐騙集團份子，共同基於詐欺取財、
    僭行公務員職權之犯意聯絡，由部分詐欺集團成員負責冒充
    法務部調查局調查員、警察局分局長、司法警察、檢察官、
    法務部人員等公務員，致電甲○○○、丙○○、己○、壬○○、辛○○、戊○○等人，佯稱其等之身分證遭冒用，或遭
    以人頭在農會開戶，或在農會之帳戶遭歹徒提領，需交付一
    定數額之款項作為證據，否則渠等之財產即將遭查封凍結，
    待甲○○○等人因此陷於錯誤受騙後，提領詐欺集團成員指
    示之金額，即由「阿水」駕駛車輛搭載庚○○、「阿財」共
    同前往甲○○○等人處所，庚○○則負責假冒執行職務之公
    務員 ，致使甲○○○等人陷於錯誤而交付如附表1所示財物
    （詳細詐騙過程詳如附表1所示），庚○○所取得如附表1所
    示贓款之2成由庚○○、「阿財」、「阿水」均分，其餘8成
    則由「阿財」交給上層詐欺集團成員。嗣庚○○、「阿財」
    及「阿水」3人於民國(下同)97年12月31日上午共同前往戊○○住處，由庚○○下車取款之際，為警循線查獲，並在庚○○口袋內扣得攜帶詐欺集團成員交付其使用供其與詐欺集
    團成員聯絡詐騙取款事宜之Anycall牌手機（序號：0000000
    00000000號）及黑色手提包1個，「阿財」、「阿水」則乘
    機逃逸。
二、案經甲○○○、丙○○、己○、壬○○、辛○○、戊○○訴
    由臺南縣警察局佳里分局、新化分局報告臺灣臺南地方法院
    檢察署檢察官偵查起訴。
    理  由
壹、程序方面：
一、按被告以外之人於審判外之言詞或書面陳述，除法律有規定
    者外，不得作為證據，刑事訴訟法第159條第1項定有明文。
    查證人即告訴人丁○○、辛○○、乙○○○於警詢之陳述，
    均係被告以外之人於審判外之陳述，屬傳聞證據，被告及其
    選任辯護人於本院準備程序時爭執其證據能力，則揆諸前述
    說明，應認證人丁○○、辛○○、乙○○○警詢中之陳述無
    證據能力。
二、除前述陳述外，公訴人及被告及其選任辯護人，均同意下述
    之供述或非供述證據之證據能力，本院審酌前開證據之作成
    或取得之狀況，並無非法或不當取證之情事，且亦無顯不可
    信之情況，並無證據力明顯過低之情形，復經本院於審判期
    日就上開證據依法進行調查、辯論，依刑事訴訟法第159條
    之5規定，均具有證據能力，合先敘明。
貳、實體方面：
甲、有罪部分
一、認定犯罪事實所憑之證據及理由
（一）訊據被告庚○○坦承附表1編號1至4、 附表1編號6所示之
      詐欺犯行，核與告訴人甲○○○、丙○○、己○、壬○○
      、戊○○於警詢或偵訊中證述遭詐騙經過相符（警Ａ卷第
      9頁至第12頁；偵查卷第30頁至第32頁、第132頁至第139
      頁；警Ｂ卷第12頁至第17頁；警Ｂ卷第9頁至第11頁），
      並有監視錄影器翻拍照片3張（警Ａ卷第8頁）、現場照片
      12張（甲○○○5張、戊○○7張【警Ａ卷第16頁、警Ｂ卷
      第24頁至第27頁】）告訴人甲○○○、丙○○、己○警詢
      時之指認照片（警Ａ卷第13頁、偵查卷第33、67頁）、被
      告持用之0000000000號行動電話相片5張（ 偵卷第84頁至
      第86頁）、內政部警政署刑事警察局扣押筆錄及扣押物品
      目錄表1份（警Ｂ卷第20頁至第23頁）在卷可稽 。此外，
      並有詐騙集團交付被告持用供彼等詐騙告訴人所用之
      Anycall牌手機（序號：000000000000000號）及黑色手提
      包1個扣案可考，堪認被告此部分之自白與事實相符 ，堪
      以採信。
（二）證人辛○○於偵訊時即已明確結證稱被告庚○○確係於附
      表1編號5所示時、地，自稱法務部人員，向其拿取詐騙款
      新台幣(下同)50萬元之人（偵查卷第135、136、147至149
      頁）；於原審審理時，經提示臺南縣警察局白河分局指認
      犯罪嫌疑人紀錄表所示6張相片（偵查卷第74頁），請其
      指認當日向其拿取50萬元之詐欺集團成員時，亦隨即指認
      相片編號5號之被告，再請其當庭指認結果，其復確認在
      庭之被告庚○○即為當天向其拿取50萬元之人，並結證稱
      ：伊在警詢時，員警先放錄影紀錄給伊看，請伊辨識是否
      為錄影紀錄中之人對其行騙，伊觀畢即指認錄影紀錄中之
      人即對伊詐騙之人，接著員警又拿6張照片給伊指認，當
      時被告並不在場，員警有說已經有詐欺集團的成員被捕，
      但沒有說那一張照片是抓到的詐欺集團成員，伊看到照片
      馬上指認編號5的人是與錄影紀錄的人相同；伊領錢回家
      的時候被告就在伊的身邊，看到伊的紙袋就拿起來翻看，
      之後就把錢放在他帶來的手提袋裡面，他自稱是調查局的
      人，伊問他有沒有帶證件，他說證件在車上，要出去拿，
      然後人就不見了。對方要拿錢的時候，伊有看到他的臉，
      所以伊能確定被告就是當天向伊拿50萬元的歹徒等語（見
      原審卷第50至55頁）。
二、對於被告及選任辯護人辯解本院之判斷
（一）被告及指定辯護人辯解要旨
      被告庚○○矢口否認參與附表1編號5詐騙辛○○之犯行，
      其選任辯護人則以：證人辛○○指認時，係先由警員播放
      錄影紀錄，並告知該錄影紀錄中之人為詐欺集團成員已被
      逮捕後，緊接進行照片指認，此指認程序違反內政部警政
      署於90年8月20日發佈之「指認程序要領」之規定 ，且對
      指認人有強烈暗示性至明，足使證人辛○○產生對被告「
      印象上」之污染，而降低指認之正確度，有可能發生指認
      錯誤之結果，雖證人辛○○於偵查、審理中一再指認係被
      告對其詐騙，惟其所為證詞實非無疑，且證人辛○○於審
      理時證述行騙之人的眼睛係普通人的大小，沒有特別大等
      語，與被告之眼睛細小狹長之特徵不符，又在審理時，證
      人辛○○指認偵查卷第74頁臺南縣警察局白河分局指認犯
      罪嫌疑人紀錄表中6紙照片之編號5之被告照片，指稱係被
      告向其拿取50萬元之人，惟該紀錄表有辛○○警詢時指認
      勾選並簽名按捺指紋之標記，明顯使辛○○受其先前指認
      之誘導等語，資為抗辯。
（二）不採的理由
      依前開證人辛○○所述其與行騙歹徒接觸時之情況，可知
      證人辛○○除了曾近距離到該歹徒臉孔外，尚曾與被告對
      話，則其應可明確指認歹徒無誤，且其於警詢所為之指認
      ，並未遭暗示或誘導，故其嗣於偵訊及原審以證人身份具
      結後所為之指認，亦無誘導之嫌，再參以證人辛○○與被
      告並無任何嫌隙，其應無誣指被告之動機，故其所為之指
      認，堪以採信。至於眼睛之大小或形狀是屬細小狹長或圓
      形，乃係個人主觀之評價，並無何客觀標準可言，辯護人
      以證人辛○○於原審證稱行騙之人的眼睛屬普通人的大小
      ，沒有特別大，與被告之眼睛細小狹長之特徵不符，認證
      人之指認不可採云云，尚無可採。綜上，證人辛○○之證
      詞應堪採信，被告確有為附表1編號5所示犯行，足以認定
      ，被告及辯護人所辯均無可採。
三、論罪科刑之理由
（一）核被告庚○○附表1編號1至5所為，均係犯刑法第158條僭
      行公務員職權罪、同法第339條第1項之詐欺取財罪；附表
      1編號6所為，係犯刑法第158條僭行公務員職權罪 、同法
      第339條第3項、第1項之詐欺取財未遂罪 ；其與同案共犯
      即綽號「阿財」、「阿水」等真實姓名年籍不詳成年人間
      ，就附表1犯行，均有犯意之聯絡及行為之分擔 ，俱為共
      同正犯。再者，被告所屬詐欺集團成員，於附表1編號6所
      示時、地詐騙戊○○後，因村長等人勸阻，並聯絡員警處
      理， 因此查獲被告而不遂，故此部分爰依刑法第25條第2
      項之規定減輕其刑；又被告與上述共犯等於附表1編號1至
      6 所示犯行均係以一行為同時觸犯僭行公務員職權罪與詐
      欺取財罪（附表1編號1至5）、詐欺取財未遂（附表1編號
      6）數罪名，均為想像競合犯 ，均分從一重依詐欺取財罪
      及詐欺取財未遂罪處斷。另臺灣臺南地方法院檢察署檢察
      官於98年 4月13日以南檢瑞宿98營偵471字第21238號函請
      併案審理之犯罪事實（98年度營偵字第471號） ，與原起
      訴書附表編號5、7【即本判決附表編號3、5】之事實相同
      ，本院自得併予審理，附此敘明。
（二）原審依上開事證，適用前述法律，並審酌被告被告庚○○
      正值青壯年，且四肢健全具謀生能力，竟不思以正當方式
      賺取財物，僅因欠錢花用，即率然加入詐欺集團對他人行
      騙 ，使被害人因此分別受有如附表1所示現金之損失，對
      社會治安危害甚大，且被告等人係以冒用司法偵查機關之
      方式進行詐騙，破壞民眾對司法機關之信任，顯然目無法
      紀，惡性重大，惟審酌被告於該集團內之地位，係聽命於
      他人行事，並非居於要角，復考量其加入集團從事犯罪之
      時間非長，犯後又坦承大部分犯行、態度良好等一切情狀
      ，分別量處附表1所示之刑，並定應執行刑為有期徒刑3年
      6月 。另以扣案手機1支及黑色手提包1個均係被告與其他
      共犯犯本案犯罪所用之物，依刑法第38條第1項第2款規定
      予以宣告沒收。經核認事用法均無不合，量刑亦屬妥當。
      被告上訴，於附表1編號5部分，否認犯罪；於附表1編號
      1至4及6部分，認量刑過重，均為無理由，均應予駁回。
乙、無罪部分：
一、公訴要旨：
（一）起訴事實與起訴法條：被告庚○○與「阿財」、「阿水」
      等真實姓名年籍不詳之成年男子組成之詐騙集團份子，除
      共犯附表1所示之詐欺 、僭行公務員職權犯行外，另共同
      於附表2編號1、2所示之時、地 ，為該附表各編號所示之
      犯行，因認其等共犯如該附表所示之罪嫌。
（二）起訴證據：
      公訴意旨認被告庚○○涉有上開罪嫌，係以：偽造之高雄
      地方法院地檢署監管科公文收據各1張 、證人乙○○○及
      丁○○於警詢及偵訊中之陳述暨告訴人乙○○○、丁○○
      等人警詢時之指認照片等論證，資為主要論據。
二、本院之判斷
（一）按犯罪事實應依證據認定之，無證據不得認定犯罪事實；
      又不能證明被告犯罪或其行為不罰者，應諭知無罪之判決
      ，刑事訴訟法第154條第2項、第301條第1項分別定有明文
      。又認定犯罪事實所憑之證據，雖不以直接證據為限，間
      接證據亦包括在內；然而無論直接或間接證據，其為訴訟
      上之證明，須於通常一般之人均不致有所懷疑，而得確信
      其為真實之程度者，始得據為有罪之認定，倘其證明尚未
      達到此一程度，而有合理之懷疑存在時，基於無罪推定之
      原則，即應為無罪之判決。
（二）訊據被告庚○○堅詞否認有為附表2所示犯行 ，辯稱：伊
      沒有見過丁○○、乙○○○，對於他們的住址也沒有印象
      ，可能他們認錯人了等語。
（三）經查：
    Ａ附表2編號1部分：
      １證人丁○○雖於偵訊時指認被告庚○○即為於附表 2編
        號1所示時、地，偽稱法務人員 ，向其收取詐騙款項40
        萬元之人（偵查卷第134至137頁；第147至149頁），然
        其於偵訊時證稱：因為跟伊拿錢的人「有跟伊講過話」
        ，且他的身高也差不多，所以伊可以確定拿伊錢的人就
        是被告，且他身高也【差不多】等語（ 偵查卷第134頁
        ）；嗣於原審審理時證稱：拿錢的人「沒跟伊講過話」
        （原審卷第59頁），則證人丁○○與行騙歹徒接觸時是
        否曾經交談？渠接觸之時間是否足以使其辨識且清楚記
        憶歹徒之樣貌，實非無疑。且依其所述，係以被告之身
        高與當日向其收款人之「身高」為指認依據，此一判斷
        標準，尚非具體，亦不客觀，故其於偵訊時所為之指認
        ，尚非可遽然採信。
      ２又證人丁○○於原審審理檢察官詰問時，請其就警卷所
        附指認犯罪嫌疑人紀錄表所示6張相片（被告為編號5之
        相片）指認時，其隨即答稱「都不像」，嗣雖改稱「是
        編號5號之人」（本院卷第57頁） ，然經詢問其如何認
        出編號5號之人即為當日行騙之人時 ，其答稱「臉型圓
        圓的，那天的人臉白白的，照片中的人臉比較黑」等語
        ，是其辨識歹徒之依據僅是「圓型的臉」，尚缺乏具體
        明確之特徵，且上開指認相片為黑白影印相片，其色澤
        因影印時調整之碳粉濃度而有差異，應無從依相片油墨
        判斷相片之人之膚色，故其此部分之指認實有可疑；又
        原審依檢察官聲請，再行提示被告遭查獲時，為報紙披
        露時登載之相片（偵查卷第153頁） ，請證人丁○○指
        認，其雖亦指認報載之人即為當日行騙之歹徒，然其表
        示「身材、臉型都【像】是那個人，但穿著不能確定，
        因為那天是晚上」等語（原審卷第57頁），則依證人丁○○所述，其僅能確定報載之人與歹徒相像，且不能確
        定穿著，是其此部分之指認，亦非可謂明確。
      ３綜上，雖證人丁○○一再指認被告為當日對其行騙拿取
        現金之人，然因其辨識歹徒之方式尚有前述疑問，故本
        院認所為指認是否無誤認之可能，尚非無疑。
    Ｂ附表2編號2部分：
      １證人乙○○○雖於偵訊時即指認被告為於附表2編號2所
        示時、地，偽稱法務人員 ，向其騙取現金135萬元之人
        （偵查卷第136至137頁），然其於原審進行交互詰問時
        ，經檢察官請原審提示臺南縣警察局白河分局指認犯罪
        嫌疑人紀錄表內之6張相片（相片編號5號為被告），請
        其指認何人為當日行騙之歹徒時，其答稱：「指認照片
        我看不清楚，有沒有留西裝頭的？」 、「應該是編號6
        號的人」、「（是否確認？）是的」、「（為何認為是
        編號6號之人？）鼻子可以認出來」等語 （原審卷第63
        頁），是其於原審作證之初指認之歹徒並非被告，則其
        嗣後當庭指認被告確為向其行騙取款之人，即難遽信，
        應不排除誤認之可能。
      ２況被告於97年12月25日下午2時40分在 【臺南縣善化鎮
        ○○路114巷13號 】向丙○○詐取現金22萬元之詐欺犯
        行已如前述（附表1編號2），而告訴人乙○○○係於97
        年12月25日下午3時25分在 【臺南縣新營市○○路65號
        「南新國中」】交付款項予冒充為員警之歹徒，期間相
        差約45分鐘，經原審函請臺南縣警察局善化分局勘查自
        臺南縣善化鎮○○路 114巷13號至臺南縣新營市○○路
        65號「南新國中」之行車速度、時間、里程數結果，總
        路程約33公里，其路程經過臺南縣善化鎮市區道路及高
        速公路，經員警於一般道路以平均時速65至70公里，於
        高速公路以平均時速115公里駕駛結果 ，全程花費約27
        分鐘，此有臺南縣警察局善化分局98年 5月16日南縣善
        警偵字第0980006942號函暨其附件在卷可憑（原審審理
        卷第79頁至第80頁），依員警實際測試結果，以上開時
        速，雖得以於45分鐘內 ，自臺南縣善化鎮○○路114巷
        13號駕駛至臺南縣新營市○○路65號「南新國中」，然
        員警之行車速度非慢，若依一般車輛行車速度，被告是
        否可能於97年12月25日下午 2時40分向丙○○拿取詐騙
        款項後，旋於同日下午 3時25分抵達臺南縣新營市○○
        路65號「南新國中」向乙○○○詐取款項，實非無疑。
      ３綜上，本件乙○○○前開指認，非全然無疑。
    Ｃ綜上所述，被告庚○○堅詞否認犯行，且丁○○、乙○○○之證詞述復有前述可疑之處，此外，並無其他積極具體
      之證據，足以證明被告確有前述犯行，其證明自難謂已達
      一般人可確信其為真實亦即已超越合理懷疑之程度。此外
      ，本院復查無其他證據足以證明被告確有公訴人所指之附
      表2所示詐欺犯行，被告之行為既屬不能嚴格證明，依法
      自應諭知被告無罪之判決。
（四）原審因以不能證明被告犯附表2所示詐欺犯行 ，而為被告
      無罪之判決，並無不當，檢察官上訴意旨仍執前詞指摘原
      判決不當，核無理由，應予駁回。
丙、適用法條：
    刑事訴訟法第368條。
本案經檢察官吳忠賢到庭執行職務。
中    華    民    國    98    年    10    月    14    日
                  刑事第三庭    審判長法  官  陳義仲
                                      法  官  宋明中
                                      法  官  蔡勝雄
以上正本證明與原本無異。
檢察官如不服本判決應於收受本判決後十日內向本院提出上訴書
，其未敘述上訴理由者並得於提起上訴後十日內向本院補提理由
書。
被告不得上訴。
                                      書記官  汪姿秀
中    華    民    國    98    年    10    月    14    日
附錄本案論罪科刑法條：
中華民國刑法第158條：
冒充公務員而行使其職權者，處 3 年以下有期徒刑、拘役或 5
百元以下罰金。
冒充外國公務員而行使其職權者，亦同。
中華民國刑法第339條第1項、第3項：
意圖為自己或第三人不法之所有，以詐術使人將本人或第三人之
物交付者，處 5 年以下有期徒刑、拘役或科或併科 1 千元以下
罰金。
前二項之未遂犯罰之。
附表1：
┌──┬───────────────────┬───────┬───────┐
│編號│    犯罪方法（幣值：新臺幣）          │所犯罪名      │   宣告刑     │
├──┼───────────────────┼───────┼───────┤
│1   │甲○○○於97年12月16日上午8時50分許在 │(1)刑法339條第 │庚○○共同犯詐│
│    │臺南縣山上鄉明和村明和226號住處接到詐 │  1項詐欺取財 │欺取財罪，處有│
│    │欺集團成員假冒新化分局組長之不詳成年男│  罪。        │期徒刑壹年。  │
│    │子之電話，佯稱甲○○○之身分證遭人盜用│(2)刑法158條第 │              │
│    │而向臺灣銀行臺南分行借款700萬元，若未 │  1項僭行公務 │              │
│    │配合準備20萬元充當證據，將涉及刑事案件│  員職權罪。  │              │
│    │，致甲○○○陷於錯誤，隨即於當日在住處│              │              │
│    │將所提領20萬元交與自稱新化分局方組長之│              │              │
│    │庚○○。                              │              │              │
├──┼───────────────────┼───────┼───────┤
│2   │丙○○於97年12月25日在臺南縣善化鎮永福│(1)刑法339條第 │庚○○共同犯詐│
│    │路114巷13 號住處接到假冒檢察官、警察局│  1項詐欺取財 │欺取財罪，處有│
│    │分局長之不詳成年男子之電話，佯稱丙○○│  罪。        │期徒刑壹年。  │
│    │之身分證遭冒用洗錢，並有贓款匯入所開立│(2)刑法158條第 │              │
│    │帳戶，若未提交22  萬元充當證據，法院將│  1項僭行公務 │              │
│    │予以拘提，致丙○○陷於錯誤，隨即於當日│  員職權罪。  │              │
│    │14時40分許在上址將所提領22萬元交與蔡承│              │              │
│    │嘉。                                  │              │              │
├──┼───────────────────┼───────┼───────┤
│3   │己○於97年12月26日上午11時許在臺南縣白│(1)刑法339條第 │庚○○共同犯詐│
│    │河鎮○○路58號住處接到假冒臺南分局員警│  1項詐欺取財 │欺取財罪，處有│
│    │之不詳成年男子之電話，佯稱己○遭歹徒在│  罪。        │期徒刑壹年。  │
│    │臺南市農會開立人頭帳戶，若歹徒將78萬元│(2)刑法158條第 │              │
│    │贓款匯入，其則將成為共犯，若不想成為共│  1項僭行公務 │              │
│    │犯則交付20萬元處理費等語，致己○陷於錯│  員職權罪。  │              │
│    │誤，隨即於當日中午12時20分許，在臺南縣│              │              │
│    │白河鎮○○街31-6號「湄洲宮」將所提領20│              │              │
│    │萬元交與自稱法務部人員庚○○。        │              │              │
├──┼───────────────────┼───────┼───────┤
│4   │壬○○於97年12月29日13時許在臺南縣東山│(1)刑法339條第 │庚○○共同犯詐│
│    │鄉大客村大庄49號之6住處接到詐欺集團成 │  1項詐欺取財 │欺取財罪，處有│
│    │員假冒派出所員警之電話，佯稱壬○○之身│  罪。        │期徒刑壹年。  │
│    │分證遭冒用，現陳姓歹徒業已查獲並指稱闕│(2)刑法158條第 │              │
│    │天福受有利益，若未提交20萬元辦理交保，│  1項僭行公務 │              │
│    │法院將予以查封財產，致壬○○陷於錯誤，│  員職權罪。  │              │
│    │隨即於當日14時許在前址將所提領20萬元交│              │              │
│    │與庚○○。                            │              │              │
├──┼───────────────────┼───────┼───────┤
│5   │辛○○於97年12月30日上午11時許，在臺南│(1)刑法339條第 │庚○○共同犯詐│
│    │縣白河鎮甘宅里甘宅18號住處接續接獲詐欺│  1項詐欺取財 │欺取財罪，處有│
│    │集團成員假冒白河分局內角派出所主管、警│  罪。        │期徒刑壹年。  │
│    │察局分局長電話，佯稱辛○○在白河鎮農會│(2)刑法158條第 │              │
│    │開立之帳戶遭歹徒提領500多萬元，現行偵 │  1項僭行公務 │              │
│    │辦中，要辛○○提領帳戶內50萬元以避免帳│  員職權罪。  │              │
│    │戶財產遭法院凍結查封，辛○○信以為真，│              │              │
│    │乃提領50萬元，庚○○即於當日14時許，前│              │              │
│    │往辛○○住處，佯稱係調查局人員，欲拿取│              │              │
│    │辛○○所提領之50萬元前往開庭，辛○○因│              │              │
│    │而陷於錯誤，將該筆現金交付庚○○。    │              │              │
├──┼───────────────────┼───────┼───────┤
│6   │戊○○於97年12月31日上午10時許，在臺南│(1)刑法339條第 │庚○○共同犯詐│
│    │縣七股鄉大埕241號住處接獲假冒調查局人 │  3項、第1項詐│欺取財未遂罪，│
│    │員之不詳成年男子之電話，佯稱戊○○之身│  欺取財未遂罪│處有期徒刑陸月│
│    │分證遭冒用開立帳戶供洗錢所用，所開立其│  。          │。            │
│    │他帳戶內存款將予以凍結，欲其提領100萬 │(2)刑法158條第 │              │
│    │元以減輕罪刑等語，致戊○○陷於錯誤，前│  1項僭行公務 │              │
│    │往郵局欲提領現金，適為七股分駐所副所長│  員職權罪。  │              │
│    │、大埕村村長在場勸阻，並聯絡員警處理，│              │              │
│    │嗣庚○○依約至戊○○住處取款隨即為警逮│              │              │
│    │捕。                                  │              │              │
└──┴───────────────────┴───────┴───────┘
附表2：
┌──┬─────────────────┬───────────┐
│編號│    犯罪事實                      │    所犯罪名          │
├──┼─────────────────┼───────────┤
│1   │丁○○於97年12月16日13時許在臺南縣│(1)刑法339條第1項詐欺取│
│    │白河鎮糞箕湖121號住處接到詐欺集團 │  財罪。              │
│    │成員假冒分局長之不詳成年男子之電話│(2)刑法158條第1項僭行公│
│    │，佯稱丁○○之身分證遭冒用開戶涉嫌│  務員職權罪。        │
│    │洗錢，需付款40萬元，否則帳戶、住家│                      │
│    │將遭凍結、查封等語，致丁○○陷於錯│                      │
│    │誤，於當日17時許將其所提領40萬元交│                      │
│    │與自稱法務人員之庚○○。          │                      │
├──┼─────────────────┼───────────┤
│2   │乙○○○於97年12月25日在臺南縣新營│(1)刑法216、211條行使偽│
│    │市○○○○街34號住處接到詐欺集團成員│  造公文書罪。        │
│    │假冒檢察官、警察局分局長之不詳成年│(2)刑法158條第1項僭行公│
│    │男子之電話，佯稱乙○○○之帳戶遭冒│  務員職權罪。        │
│    │用洗錢，並有贓款匯入，若未提交13 5│(3)刑法第159條冒用公務 │
│    │萬元交與所派來之書記官供證據所用，│  員徽章罪嫌。        │
│    │法院將予以拘提並凍結帳戶等語，致姜│(4)刑法339條第1項詐欺取│
│    │張玉敏陷於錯誤，隨即提領13 5萬元，│  財罪。              │
│    │並相約於當日15時25分許在臺南縣新營│                      │
│    │市○○路65號「南新國中」交付款項，│                      │
│    │嗣庚○○即以警員身分依約前來，除出│                      │
│    │示「陳鴻昇」警員臂章，並交付高雄地│                      │
│    │方法院檢察署監管科公文，乙○○○不│                      │
│    │疑有他而交付135萬元予庚○○後，由 │                      │
│    │庚○○交付高雄地方法院檢察署監管科│                      │
│    │收據1紙。                         │                      │
└──┴─────────────────┴───────────┘


司法院資訊處製作；財團法人民間司法改革基金會備份。
